【裁判字號】    95,交聲,1549
【裁判日期】    950926
【裁判案由】    交管條例聲異
【裁判全文】
臺灣板橋地方法交通事件裁定        95年度交聲字第1549號
原處分機關  交通部公路總局臺北區監理所板橋監理站
異  議  人
即受處分人  甲○○
上列異議人即受處分人因違反道路交通管理處罰條例事件，對於
交通部公路總局臺北區監理所板橋監理站於中華民國九十五年八
月二十九日所為之板監裁字裁四一－ＣＧ0000000號裁決
，聲明異議，本院裁定如下：
    主  文
原處分撤銷。
    理  由
一、聲明異議意旨略以：伊於九十四年十二月二十七日迄今，從
    未收到任何交通違規掛號郵件，且未曾受交通執法人員現場
    開單告發違規事項，今日無端收到本件裁決書，深感疑惑，
    且無法認同，請予詳查等語。
二、按行為人有違反道路交通管理處罰條例之情形者，應填製舉
    發違反道路交通管理事件通知單，並於被通知人欄予以勾記
    ，倘係逕行舉發者，通知聯應按已查明之資料填註車牌號碼
    、車輛種類、車主姓名或地址，並於通知單上方空白處加註
    逕行舉發文字後，由舉發機關送達被通知人；填製通知單，
    屬逕行舉發者，其應到案之日期距舉發日為三十日；處理違
    反道路交通管理事件，有關文書送達之程序，依行政程序法
    之規定，修正前違反道路交通管理事件統一裁罰基準及處理
    細則第十一條第一項第三款、第十四條、第五條分別定有明
    文。次按汽車駕駛人，不依規定駛入來車道，處新臺幣（下
    同）六百元以上一千八百元以下罰鍰，且記違規點數一點，
    道路交通管理處罰條例第四十五條第一項第三款、第六十三
    條第一項第一款分別訂有明文。且依修正前違反道路交通管
    理事件統一裁罰基準表所定，受處分人於(一)到案期限內繳納
    或聽候裁決者，處九百元罰鍰；(二)逾越應到案期限十五日內
    ，繳納罰鍰或到案聽候裁決者，處一千二百元；(三)逾越應到
    案期限十五日以上三十日以內，繳納罰鍰或到案聽候裁決者
    ，處一千五百元；(四)逾越應到案期限三十日以上，繳納罰鍰
    或逕行裁決處罰者，處一千八百元；並記違規點數一點。質
    言之，經逕行舉發者，應依法將舉發通知單送達予被通知人
    ，且其舉發通知上所填載之應到案日期，亦應使被通知人於
    收受送達生效後，能有於所載到案期限內到案之可能，又處
    分機關則端視受處分人收受通知後之到案情形，依修正前違
    反道路交通管理事件統一裁罰基準表而為罰鍰高低不等之裁
    罰。
三、經查，異議人即受處分人甲○○於民國九十四年十二月二十
    七日上午八時十七分許，駕駛車牌號碼ＣＳ九－九九一號重
    型機車，行經臺北縣中和市○○路，不依規定駛入來車道，
    經臺北縣政府警察局交通隊以受處分人有違反道路交通管理
    處罰條例第四十五條第一項第三款之事實逕行製單舉發，異
    議人並未提出申訴，經原處分機關乃依修正前道路交通管理
    處罰條例第四十五條第一項（裁決書漏引同條例第六十三條
    第一項第一款）規定，於九十五年八月二九日逕予裁處受處
    分人罰鍰一千八百元（漏記違規點數一點），此有交通部公
    路總局臺北區監理所板橋監理站板監裁字裁四一－ＣＧ00
    00000號裁決書乙紙在卷可證，合先敘明。
四、惟查，異議人對其於上揭時、地，不依規定駛入來車道，經
    警逕行舉發之違規事實固有爭執，然依卷附之舉發通知單所
    載，舉發日係九十五年一月九日，應到案日期為同年二月三
    日，兩者相距未有三十日，已有可議。再者，本件舉發通知
    單於九十五年一月十二日以第七五六０二七號大宗掛號郵件
    郵寄異議人戶籍地即臺北縣土城市○○路○段一六二號六樓
    時，因招領逾期經郵局退回，嗣依行政程序法第七十四條規
    定辦理「寄存送達」，始於九十五年三月二十七日再以第八
    五五八四六號掛號郵寄上址寄存送達於板橋二八支局郵局，
    並轉知受處分人逕至該轄郵局領取等情，此有送達證書、郵
    件信封、臺北縣政府警察局北縣交字第ＣＧ0000000
    號舉發違反道路交通管理事件通知單各乙紙附卷可憑，可見
    縱認該舉發通知單嗣後業經舉發機關為合法送達，但依受處
    分人收受送達之時間觀察，其顯已無依上載之應到案日期到
    案之可能。本件原處分機關未予究明舉發通知單送達情節，
    遽以受處分人逾越應到案期限三十日以上，逕依修正前違反
    道路交通管理事件統一裁罰基準及處理細則第四十四條第一
    項之規定，依修正前道路交通管理處罰條例第四十五條第一
    項第三款及修正前違反道路交通管理事件統一裁罰基準表規
    定，裁處受處分人法定最高罰鍰一千八百元，於法即有未合
    ，原處分既有前開違法不當之處，自應予以撤銷，由原處分
    機關另為適法之處分。
五、據上論斷，應依道路交通案件處理辦法第二十條，裁定如主
    文。
中    華    民    國    95    年    9     月    26    日
                        交通法庭法  官  饒金鳳
以上正本證明與原本無異。
如不服本裁定應於送達後五日內向本院提出抗告狀。
                                書記官  王春森
中    華    民    國    95    年    9     月    26    日


司法院資訊處製作；財團法人民間司法改革基金會備份。
